臺灣臺中地方法院民事裁定
110年度小上字第111號
上  訴  人  李宏達  
被  上訴人  陳月娥  

上列當事人間請求損害賠償事件，上訴人對於中華民國110年8月
11日本院臺中簡易庭110年度中小字第962號第一審小額民事判決
提起上訴，本院裁定如下：
    主      文
上訴駁回。
第二審訴訟費用新臺幣壹仟伍佰元由上訴人負擔。
    事實及理由
一、按對於小額程序之第一審裁判之上訴，非以其違背法令為理
    由，不得為之；又上訴狀內應記載上訴理由，表明下列各款
    事項：一、原判決所違背之法令及其具體內容。二、依訴訟
    資料可認為原判決有違背法令之具體事實，民事訴訟法第43
    6條之24第2項、第436條之25分別定有明文。所謂判決有違
    背法令，乃指判決不適用法規或適用不當，此為同法第468
    條所明定，依同法第436條之32第2項規定，為小額事件之上
    訴程序所準用。故對小額訴訟程序之第一審判決提起上訴時
    ，其上訴狀或理由書應有具體之指摘，並揭示該法規之條項
    或其內容，若係成文法以外之法則，應揭示該法則之旨趣，
    倘為司法院解釋或最高法院之判例，則應揭示該判解之字號
    或其內容，如依民事訴訟法第469條所列第1款至第5款理由
    提起上訴時，其上訴狀或理由書應揭示合於該條款之事實，
    上訴狀或理由書如未依此項方法表明者，即難認為已對原審
    判決之違背法令有具體之揭示，其上訴自難認為合法。又按
    上訴不合法者，第二審法院應以裁定駁回之，為民事訴訟法
    第444條第1項前段所明定，依同法第436條之32第2項，於小
    額事件之上訴程序亦準用之。
二、上訴意旨略以：上訴人在停車時右側有機車，目測停車寬度
    夠寬敞，根本毫無感覺有碰到任何東西，且旁邊無任何人，
    如果上訴人有碰到物品，一定有感覺且會有碰撞聲，肯定會
    下車扶正，就無後續糾紛，被告是外地人路過用餐，而是正
    要離去前，被上訴人才報警，硬栽至警局作筆錄，也無監視
    錄影証明是上訴人所碰倒，調解時上訴人亦有要求被上訴人
    要提出視頻証明為上訴人所為，原審判決所載之內容，與事
    實有所出入等語。　　
三、經查：上訴意旨係就原審證據取捨，以及認定事實之職權行
    使，指摘不當，並未具體表明原審所為判決究有何違背法令
    之處（例如：應適用如何之法規而不適用，或所適用之法規
    有如何之不當，或其採證有違背如何之證據法則等情事），
    或依訴訟資料有何判決違背法令情形，更未指明原判決所違
    反法令之條項或其內容。揆諸前揭說明，難謂上訴人已合法
    表明上訴理由，其上訴顯難認為合法，應予駁回。
四、末按法院為訴訟費用之裁判時，應確定其費用額，民事訴訟
    法第436條之19第1項定有明文，此依同法第436條之32第1項
    規定，於小額事件之上訴程序準用之。上訴人提起本件上訴
    既經駁回，則上訴人應負擔之本件訴訟費用額為第二審裁判
    費1,500元，爰諭知如主文第2項所示。
五、據上論結，本件上訴為不合法，依民事訴訟法第436條之32
    第1項、第2項、第444條第1項前段、第95條、第78條、第43
    6條之19第1項，裁定如主文。
中　　華　　民　　國　　110 　年　　11　　月　　10　　日
                  民事第三庭　審判長法　官  陳宗賢

                                    法　官  廖純卿

                                    法　官  王金洲
上正本係照原本作成
不得抗告
中　　華　　民　　國　　110 　年　　11　　月　　10　　日
                                    書記官   吳欣叡